# 公益组织审计风险点

提问人：vanterpoem 时间：2017-01-03 14:36:43
我们国家的公益组织、慈善机构正在发展中，还没有欧洲国家发展的全面成熟，比如缺乏公信力、法律不完善、注册手续复杂等问题，但是目前来看，中国红十字基金会是在和阿里云合作，实时更新善款动态，让捐款者了解到善款的去向、成果，使得公益组织更加有公信力。目前我国有慈善机构四千多家，为了提高公信力，很有效的一个办法就是对其进行审计，不仅仅是专项审计，还要有年审，目前做慈善机构年审的案例比较少，如果我们要做慈善行业的审计，应该将哪些作为审计的风险点？ 另外，NPP公益伙伴（Non-Profit Partners，简称NPP）成立于 2006 年 11 月，是由数家专业公司、企业、和基金会共同发起成立的公益组织。其中包括德勤会计师事务所、君合律师事务所，但成立没几年就解散了，尤其到 2011 年之前都还是很活跃的，轰轰烈烈地成立、而且几乎是国内拥有最豪华阵容的NPO，拥有如此庞大资源怎么突然间就消无声息了。想了解一下情况。

回答人：chenyiwei
相关资料可以参考： 北京注册会计师协会专家委员会专家提示[2015]第 11 号——关于对社会组织进行年度审计的特殊考虑 北京注册会计师协会专家委员会专家提示[2016]第 10 号——关于社会组织审计的几点关注 《基金会财务报表审计指引》等